# 关于一票否决权能否构成控制的问题

提问人：wxl8076 时间：2020-07-08 10:01:00
请教陈版，客户投资了一家公司，持股比例50%，由于股东会作出普通决议需要全体股东所持表决权的二分之一以上通过，鉴于目前股权分布比例，应增加董事长（客户方委派）一票否决权，则可以将其纳入合并财务的合并范围。这样是否能够形成控制，纳入合并报表？

回答人：chenyiwei
这种问题不是简单地根据董事会表决权就可以确定的。
首先股东会的表决权仍然是一半对一半，存在股东会推翻董事会决议的可能性；
其次要合理解释：为何两个股东的持股比例相同，但其中一方多一个董事席位。从相关行业的运营经验、协同效应、资源投入、风险承担等角度进行合理解释。